【裁判字號】    92,交易,230
【裁判日期】    920716
【裁判案由】    過失致死
【裁判全文】
臺灣臺中地方法院刑事判決                        九十二年度交易字第二三０號
    公  訴  人  臺灣臺中地方法院檢察署檢察官
    被      告  乙○○
右列被告因過失致死案件，經檢察官提起公訴（九十二年度偵字第二二四五號），本
院判決如左：
    主  文
乙○○因過失致人於死，累犯，處有期徒刑陸月，如易科罰金，以參百元折算壹日。
    事  實
一、乙○○前曾因殺人案件，於民國七十八年九月二十六日，經本院判處有期徒刑十
    五年，並分別於同年十二月二十八日、七十九年三月三十日，經臺灣高等法院臺
    中分院撤銷改判有期徒刑十五年及最高法院駁回上訴確定，嗣於七十九年四月二
    十日入監執行，八十三年二月七日因縮短刑期付保護管束假釋出監，於八十八年
    六月十七日假釋期滿且未經撤銷以執行完畢論。其於九十一年十二月二十四日凌
    晨一時四十六分許，駕駛張祐婷所有車牌號碼Ｙ８─６７７７號自小客車，搭載
    乘客廖增祥，沿台中市○○路由南往北行駛，至豐富路與文心南五路之閃光紅燈
    （表示「停車再開」）交岔路口時，應注意其行進須遵守燈光號誌之指示，且行
    車速度應依標誌之規定，無標誌者，在市區道路，時速不得超過五０公里，即行
    駛至此閃光紅燈路口，應減速接近，先停止於交岔路口前，讓幹道車優先通行後
    認為安全時，方得續行，並應注意車前狀況，隨時採取必要之安全措施，而依當
    時天候晴朗、路面乾燥無缺陷、道路無障礙，亦無不能注意之情事，竟未停車且
    疏於注意車前狀況仍以時速五十至六十公里之速度，欲強行通過該路口，值此，
    適有王眉閩（女，民國○○年○月○○日生，身分證統一編號：Ｚ000000
    000號）騎乘車號ＳＤＪ─８３２號機車，後座搭載林珊如，沿文心南五路由
    西往東方向行駛至上開路口，乙○○因未停車且未注意前揭狀況，遂撞及王眉閩
    、林珊如所乘坐之機車之右側，致王眉閩受有頭部外傷併左側顱內出血、右側下
    肢骨折、右側七、八、九、十肋骨骨折、血胸、腦幹功能受損等傷害，經送醫急
    救後仍持續昏迷，遂於同月三十一日下午二時十五分不治死亡；林珊如受有右側
    骨盆骨折合併移位、頭部外傷、右大腿及左膝撕裂傷、多處挫傷等傷害（過失傷
    害林珊如部分經告訴後撤回）。乙○○肇事後，隨即委請在附近打籃球之蕭耀然
    報警處理，待救護車前來並協助救護人員將王眉閩、林珊如抬上救護車後離開（
    此駕駛動力交通工具肇事，致人受傷而逃逸部分，業經檢察官為不起訴之處分確
    定）。
二、案經王眉閩之母甲○○訴由臺中市警察局第四分局報告暨臺灣臺中地方法院檢察
    署檢察官據報相驗後自動檢舉偵查起訴。
    理  由
一、訊據被告乙○○對於在右揭時、地駕駛汽車與被害人王眉閩騎乘機車搭載林珊如
    發生碰撞，致被害人王眉閩死亡、林珊如受傷之事實坦承不諱，並自白開車行至
    路口，時速超過五十，不夠注意，具有過失。經查：（一）右揭被害人王眉閩因
    被告駕車肇事致死之事實，業經檢察官督同檢驗員相驗屬實，並制有勘驗筆錄、
    相驗屍體證明書、驗斷書在卷可憑。此外，復有臺中市警察局第四分局處理相驗
    案件初步調查報告暨報驗書、道路交通事故調查報告表、照片三十六幀、台中市
    消防局緊急救護紀錄表影本、雲林縣台西鄉調解委員會調解書、中山醫學大學附
    設醫院診斷證明書三紙、影本、在卷可證，足認被告前揭自白與事實相符，足供
    採信。（二）按汽車行駛至交岔路口，其行進應遵守燈光號誌之指示，且行車速
    度應依標誌之規定，無標誌者，在市區道路，時速不得超過五０公里，又汽車行
    駛時，應注意車前狀況，隨時採取必要之安全措施，道路交通安全規則第一百零
    二條第一項第一款、第九十四條第三項定有明文。又所謂「閃光紅燈」係指「停
    車在開」之意，亦即車輛行駛至閃光紅燈路口時，應減速接近，先停止於交岔路
    口前，讓幹道車優先通行後認為安全時，方得續行，道路交通標誌標線號誌設置
    規則第二百十一條第一項第二款定有明文。本件被告依其行駛方向之肇事路口係
    閃光紅燈，則被告行進所在之道路係屬支道，被害人所在之道路係為幹道，支道
    所在車輛須讓幹道車輛先行，被告行駛至該肇事路口未停車等讓，顯已違反前揭
    規定，又以超速以時速五十至六十公里之訴度通過路口，且未確定左右無來車即
    強行通過，顯然罔顧他人行車安全，致撞及被害人王眉閩、林珊如，其具有過失
    乙節，至為灼然，又被告撞擊被害人王眉閩致其昏迷數日後死亡，其過失行為與
    王眉閩之死亡間具有因果關係，是本件事證明確，被告犯行足堪認定。
二、核被告所為，係犯刑法第二百七十六條第一項因過失致人於死罪。被告於肇事後
    ，隨即委請在附近打籃球之蕭耀然報警處理，待救護車前來並協助救護人員將王
    眉閩、林珊如抬上救護車，惟並未等待警員到場處理並坦承為肇事之人即先行離
    開，雖未構成刑法第一百八十五條之四駕駛動力交通工具肇事，致人死傷而逃逸
    罪（此部分業經檢察官為不起訴之處分確定），核與自首之構成要件不符，不得
    據以減輕其刑。末查被告前曾因殺人案件，於民國七十八年九月二十六日，經本
    院判處有期徒刑十五年，並分別於同年十二月二十八日、七十九年三月三十日，
    經臺灣高等法院臺中分院撤銷改判有期徒刑十五年及最高法院駁回上訴確定，嗣
    於七十九年四月二十日入監執行，八十三年二月七日因縮短刑期付保護管束假釋
    出監，於八十八年六月十七日假釋期滿且未經撤銷以執行完畢論，此有臺灣臺中
    地方法院檢察署刑案資料查註紀錄表及臺灣高等法院被告全國前案紀錄表各一份
    在卷可憑，五年之內再犯有期徒刑以上之本罪，為累犯，依法加重其刑。爰審酌
    被告犯罪係一時失慮因而肇事、於肇事後協助被害人送醫急救、犯後坦承過失犯
    行態度良好，並與被害人家屬積極和解賠償家屬所受損害，並尚在分期付款中等
    一切情狀，量處如主文所示之刑，並諭知易科罰金之折算標準，以示懲儆。
據上論斷，應依刑事訴訟法第二百九十九條第一項前段，刑法第二百七十六條第一項
、第四十七條、第四十一條第一項前段，罰金罰鍰提高標準條例第一條前段、第二條
，判決如主文。
中      華      民      國      九十二     年     七     月     十六    日
                                    臺灣臺中地方法院交通法庭
                                          法  官  郭  德  進
右正本證明與原本無異。
如不服本判決應於送達後十日內向本院提出上訴狀。
                                          書記官
中      華      民      國     九十二     年      七      月   二十一   日
附錄本案論罪科刑法條：
刑法第二百七十六條第一項
因過失致人於死者，處二年以下有期徒刑、拘役或二千元以下罰金。
                                                                        Ｂ


司法院資訊處製作；財團法人民間司法改革基金會備份。
